臺灣臺南地方法院刑事裁定
111年度聲字第661號
聲  請  人  臺灣臺南地方檢察署檢察官
受  刑  人  蕭智隆


                    （現於法務部矯正署臺南監獄臺南分監執行中）
上列聲請人因受刑人數罪併罰有2 裁判以上，聲請定其應執行之
刑（111 年度執聲字第456 號），本院裁定如下：
    主  文
蕭智隆所犯如附表所示之罪，所處如附表所示之刑，應執行有期
徒刑壹年。
    理  由
一、聲請意旨略以：受刑人蕭智隆因違反毒品危害防制條例等案
    件，先後經判決確定如附表所載，應依刑法第53條及第51條
    第5 款規定，定其應執行之刑，爰依刑事訴訟法第477 條第
    1 項聲請裁定等語。
二、按裁判確定前犯數罪者，併合處罰之。但有下列情形之一者
    ，不在此限：一、得易科罰金之罪與不得易科罰金之罪。二
    、得易科罰金之罪與不得易服社會勞動之罪。三、得易服社
    會勞動之罪與不得易科罰金之罪。四、得易服社會勞動之罪
    與不得易服社會勞動之罪。前項但書情形，受刑人請求檢察
    官聲請定應執行刑者，依第51條規定定之，刑法第50條第1 
    、2 項分別定有明文。又按數罪併罰，有2 裁判以上者，依
    第51條規定，定其應執行之刑；依刑法第53條及第54條應依
    刑法第51條第5 款至第7 款之規定，定其應執行刑者，由該
    案犯罪事實最後判決之法院之檢察官，聲請該法院裁定之，
    刑法第53條及刑事訴訟法第477 條第1 項，亦分別定有明文
    。另按法律上屬於自由裁量之事項，並非概無法律性之拘束
    ，自由裁量係於法律一定之外部性界限內（以定執行刑言，
    即不得違反刑法第51條之規定），使法官具體選擇以為適當
    之處理；因此在裁量時，必須符合所適用之法規之目的。更
    進一步言，須受法律秩序之理念所指導，此亦即所謂之自由
    裁量之內部性界限。關於定應執行之刑，既屬自由裁量之範
    圍，自應受此項內部性界限之拘束。
三、經查，本件受刑人因犯如附表所示各罪，先後經判處如附表
    所示之刑，並分別確定，有臺灣高等法院被告前案紀錄表、
    各該判決書各1 份在卷可稽。其中，受刑人所犯如附表編號
    1 、2 所示之罪及所示之刑，為得易科罰金之案件，而如附
    表編號3 所示之罪及所示之刑，則為不得易科罰金之案件，
    依前揭刑法第50條第1 項但書第1 款規定，本不得併合處罰
    ，惟受刑人已就附表編號1 至3 所示之罪及所示之刑，請求
    檢察官聲請定應執行刑在案，並就定應執行刑部分表示「無
    意見」，有數罪併罰聲請狀1 份在卷可稽，應認已依最高法
    院110 年度台抗字第489 號裁定意旨賦予受刑人陳述意見之
    機會，於法並無不合。茲聲請人即犯罪事實最後判決之法院
    之檢察官，聲請定受刑人應執行之刑，本院審核各案卷無誤
    ，認為聲請為正當，並審酌受刑人所犯如附表編號1 、2 所
    示部分，均係施用第二級毒品犯行，如附表編號3 所示部分
    ，係持有第二級毒品純質淨重20公克以上進而加以施用之犯
    行（所涉施用第二級毒品之低度行為，為持有第二級毒品純
    質淨重20公克以上之高度行為吸收，不另論罪），所犯各罪
    間非屬偶發性之行為，所侵害之法益、罪質亦相類同，且犯
    罪時間相近，衡量受刑人之責任與整體刑法目的及相關刑事
    政策，依刑法第51條所定限制加重原則，及多數犯罪責任遞
    減原則，暨受刑人所犯如附表編號1 、2 所示2 罪所處之刑
    ，前經本院以109 年度聲字第2129號裁定定應執行有期徒刑
    5 月，如易科罰金，以新臺幣1,000 元折算1 日確定，亦有
    該案裁定及臺灣高等法院被告前案紀錄表各1 份附卷可稽，
    依前開說明，本院就附表編號1 至3 所示各罪再為定應執行
    刑之裁判時，應受前開裁判所為定應執行刑內部界限之拘束
    等一切情狀，裁定定其應執行之刑如主文所示。
四、依刑事訴訟法第477 條第1 項，刑法第53條、第50條第2 項
    、第51條第5 款，裁定如主文。
中　　華　　民　　國　　111 　年　　4 　　月　　27　　日
                  刑事第一庭   法  官  陳品謙
以上正本證明與原本無異。
如不服本裁定，應於收受送達後5日內向本院提出抗告狀。（應
附繕本）
　　　　　　　　　　　　　　　 書記官  趙建舜
中　　華　　民　　國　　111 　年　　4 　　月　　27　　日

附表：
編         號  1 2 3 罪         名  施用第二級毒品 施用第二級毒品 持有第二級毒品純質淨重20公克以上  宣    告    刑  有期徒刑3 月，如易科罰金，以新臺幣1,000 元折算1 日 有期徒刑3 月，如易科罰金，以新臺幣1,000 元折算1 日 有期徒刑8 月   前經本院以109 年度聲字第2129號裁定定應執行有期徒刑5 月，如易科罰金，以新臺幣1,000 元折算1 日確定   犯  罪  日  期  109 年4 月27日 109 年6 月3 日 109 年4 月16日前某日至109 年4 月16日 偵  查  機  關  年  度  案  號  臺灣臺南地方檢察署 109 年度毒偵字第1093號 臺灣臺南地方檢察署 109 年度毒偵字第1469號 臺灣臺南地方檢察署 109 年度毒偵字第1070號 109 年度偵字第23311 號 最  後  事實審 法    院 臺灣臺南地方法院 臺灣臺南地方法院 臺灣臺南地方法院  案    號 109 年度簡字第2442號 109 年度簡字第2750號 110 年度訴字第46號  判決日期 109 年7 月31日 109 年9 月16日 110 年12月21日 確  定  判  決 法    院 同上 同上 同上  案    號 同上 同上 同上  確定日期 109 年9 月11日 109 年10月20日 111 年2 月7 日